# **Mariane Ribeiro Pinto**

Rua Clarindo Dias de Lima, nº 20

**Bairro:** Centro **CEP:** 35763-000 **Inhaúma – MG** 

**Cel.:** (31) 99707- 4416

**E-mail:** marianer9707@yahoo.com.br

#### **OBJETIVO**

# Auxiliar de departamento pessoal

# HABILIDADES E QUALIFICAÇÕES

Dinâmica, comunicativa, com grande facilidade para trabalhar em equipe. Experiência no uso de computadores com edições e formatações de textos, planilhas, apresentações de slides, internet; rotinas administrativas. Capacidade para entender, comunicar e lidar com o público. Proatividade, senso de urgência, disposição para aprender e espírito de liderança são também qualidades marcantes. Disponibilidade para residir em outras cidades e estados.

# FORMAÇÃO ACADÊMICA

Escolaridade: Pós Graduação em Direito do Trabalho e Processo do Trabalho

Local: Centro Universitário UNA – Campos Sete Lagoas

**Período:** Fevereiro/2015 a Dezembro/2015

32 anos

Solteira

CNH: B

Escolaridade: 3º grau – Bacharel em Administração

Local: UNIFEMM - Centro Universitário de Sete Lagoas - UEGE - Sete Lagoas

Período: Janeiro/2008 a Dezembro/2011

## **APERFEICOAMENTOS**

#### **RFD Cursos e Treinamentos LTDA**

• Como Preencher o PPP

Ano de Conclusão: Outubro de 2020

Carga Horária: 2 horas

### FECON/MG – Federação dos Contabilistas do Estado de Minas Gerais

• Formação de Analista de Departamento Pessoal com Ênfase nas Recentes Mudanças da MP 905/19

Ano de Conclusão: Março de 2020

Carga Horária: 6 horas

## Microlins – Formação Profissional / Franquia Sete Lagoas – MG

- Capacitação Profissional em Rotinas Administrativas: Assistente Administrativo; Assistente Comercial; Auxiliar de Cobrança; Auxiliar de Compras e Controle de Estoque; Auxiliar de Recursos Humanos; Auxiliar de Departamento Pessoal; Auxiliar de Escrita Fiscal; Auxiliar Contábil; Auxiliar de Custos;
- Informática Básico: Windows XP; Word 2003; Excel 2003; Power Point 2003; Internet.

Ano de Conclusão: Março de 2008

Carga Horária: 144 horas

• Curso de Digitação Computadorizada/2007

### EXPERIÊNCIA PROFISSIONAL

#### Auxiliar Administrativo

Empresa: Recanorte II Recapagem de Pneus LTDA

**Atribuições:** Lançamento de pedido de recuperação de pneus, emissão de orçamento, fechamento de ficha de serviços realizados, faturamento, controle de devolução de canhotos.

Experiência no modulo financeiro do software Junsoft.

**Período:** 10/02/2020 a 13/08/2020

#### Auxiliar Financeiro

Empresa: SOEBRAS – Sociedade Educativa do Brasil

**Atribuições:** Atendimento ao público, cobrança, emissão de boletos, matrícula, rematrícula, emissão de declarações, históricos e certificados. Experiência no modulo financeiro e acadêmico do software Virtual Class.

**Período:** 08/10/2018 a 02/08/2019

#### Auxiliar de Faturamento I

**Empresa:** Irmandade Nossa Senhora das Graças

Atribuições: Faturamento de convênios médicos. Experiência no modulo faturamento do

software Totvs.

**Período:** 16/07/2018 a 27/09/2018

#### Auxiliar Financeiro

**Empresa:** CEST – Centro de Saúde do Trabalhador

**Atribuições:** Responsável pelo faturamento, emissão de NFe, controle de contas a pagar e a receber, extrato bancário diário, controle de estoque e compras, conciliação bancária, negociar propostas/contratos comerciais, atendimento ao cliente, suporte em atividades relacionadas ao departamento pessoal (vale transporte, plano odontológico, plano de saúde, férias, pagamentos de funcionários, treinamentos e recebimento de documentos) e conhecimentos básicos em medicina e segurança do trabalho. Experiência no modulo financeiro dos softwares Multilógica e Soc.

**Período:** 01/07/2015 a 14/04/2017

#### • Assistente Financeiro

Empresa: Imobiliária Jean Karllo de Araújo

**Atribuições:** Responsável pelas contas a pagar e a receber, controle do extrato bancário, pagamento dos proprietários, controle diário do fluxo de caixa, implantação do sistema imobiliário módulo financeiro, locação e vendas.

**Período:** 10/12/2013 a 30/11/2014

### • Assistente Administrativo

Empresa: CEST – Centro de Saúde do Trabalhador

**Atribuições:** Responsável pelo faturamento, emissão de NFe, controle de contas a pagar e a receber, extrato bancário diário, controle de estoque e compras, participação na implantação do sistema em medicina do trabalho módulo financeiro e módulo atendimento, suporte em atividades relacionadas ao departamento pessoal (vale transporte, plano odontológico, plano de saúde, férias, pagamentos de funcionários, treinamentos e recebimento de documentos) e conhecimentos básicos em medicina e segurança do trabalho. Experiência no modulo financeiro dos softwares Multilógica e Soc.

**Período:** 01/10/2011 a 06/12/2013